【裁判字號】    89,易,136
【裁判日期】    890421
【裁判案由】    動產擔保交易法
【裁判全文】
臺灣花蓮地方法院刑事判決                        八十九年度易字第一三六號
    公  訴  人  臺灣花蓮地方法院檢察署檢察官
    被      告  甲○○
右列被告因違反動產擔保交易法案件，經檢察官提起公訴（八十九年度偵字第三二二
號），本院判決如左︰
    主  文
甲○○無罪。
    理  由
一、公訴意旨如附件起訴書犯罪事實欄所載。
二、按犯罪事實應依證據認定之，無證據不得推定其犯罪事實；又不能證明被告犯罪
    者，應諭知被告無罪之判決，刑事訴訟法第一百五十四條、第三百零一條第一項
    分別定有明文。再按告訴人之告訴，係以使被告受刑事訴追為目的，是其陳述是
    否與事實相符，仍應調查其他證據以資審認（最高法院五十二年台上字第一三○
    ○號判例參照）。
三、訊據被告則堅決否認其涉前開公訴人所指之罪嫌，辯稱：其雖有在八十七年三月
    三十一日，以動產擔保交易附條件買賣之方式，向歌林股份有限公司（下稱歌林
    公司）所屬吉安服務站購買冷氣機一台，因做生意收入不佳，僅繳納分期款四期
    即未再付款，然冷氣機安裝地點在花蓮市○○路一三三之一號，並非花蓮市○○
    街五十二號，其並未遷移冷氣，且已與歌林公司達成和解等語。
四、經查：
  (一)被告甲○○於八十七年三月三十一日，以動產擔保交易附條件買賣之方式，向歌
    林公司所屬吉安服務站購買冷氣機一台，為動產擔保交易之債務人，約定價金新
    台幣（下同）四萬二千七百元，分十三期給付，每月一期，頭期款五千五百元，
    以後每期付款三千一百元，惟被告取得冷氣機後，僅付款四期，即未依約給付等
    情，為被告自白不諱，並經告訴人歌林公司代理人劉榮林陳稱綦明，復有歌林公
    司銷貨傳票、歌林電器製品附條件買賣契約書、應收分期帳款存根聯各一份附卷
    可稽，應堪信為真實。
  (二)告訴人固於偵查中陳述被告所購買冷氣機之存放地點為花蓮市○○街五十二號，
    且與前揭歌林電器製品附條件買賣契約書上所載相符，惟為被告所否認，且告訴
    人代理人劉榮林亦於本院訊問時改稱被告購買冷氣機時之存放地點應如被告所辯
    ，安裝於花蓮市○○路一三三之一號，且至今並未遷移等情，此經劉榮林於本院
    訊問時陳述甚明，可見告訴人之指訴，已有前後不符之處，自不能僅憑告訴人前
    後不一之指訴，據論被告有違反動產擔保交易法之犯行。此外，再經本院依職權
    調查結果後，亦無其他確切之證據足認被告涉有本件犯行，揆諸首揭規定，自應
    對被告為無罪之諭知。
五、末查，被告就其積欠告訴人之貨款，已與告訴人達成和解，此有債務清償和解證
    明書一份足憑，告訴人亦當庭表明不願追究，附此敘明之。
據上論斷，應依刑事訴訟法第三百零一條第一項判決如主文。
中      華      民      國      八十九      年    四    月    二十一    日
                                臺灣花蓮地方法院刑事庭
                                    法  官  楊  碧  惠
右正本證明與原本無異。
如對本判決不服，應於送達後十日內，向本院提出上訴狀。（應抄附繕本）告訴人或
被害人如對於本判決不服者，應具備理由請求檢察官上訴，其上訴期間之計算係以檢
察官收受判決正本之日期為準。
                                    法院書記官
中      華      民      國       八 十 九     年    四     月   二十七  日


司法院資訊處製作；財團法人民間司法改革基金會備份。
